臺灣高等法院民事判決　　　　　　　　93年度上易字第1036號
上　訴　人　宏達科技股份有限公司
法定代理人　陳德榮
訴訟代理人　蔡本勇律師
複代 理 人　謝協昌律師
被上 訴 人　展現廣告設計股份有限公司
法定代理人　彭春榮
訴訟代理人　張樹萱律師
上列當事人間因給付報酬事件，上訴人對於中華民國93年8月26
日臺灣桃園地方法院92年度訴字第851號第一審判決提起上訴，
本院於94年4月6日言詞辯論終結，判決如下：
    主  文
上訴駁回。
第二審訴訟費用由上訴人負擔。
    事  實
壹、上訴人方面：
一、聲明：
  (一)原判決廢棄。
  (二)上列廢棄部分，被上訴人於第一審之訴及其假執行之聲請均
    駁回。
  (三)如受不利之判決，上訴人願供擔保，請准宣告免為假執行。
二、陳述：除與原判決記載相同者，茲引用外，補稱略以：
  (一)兩造並無承攬契約存在：1.被上訴人主張於民國（下同）91
    年2月先行製作完成中文公司簡介，再製作系爭英文簡介及
    企業識別系統，為何被上訴人提出估價單，係於90年11月8
    日製作，且無被上訴人負責人署押？2.上訴人公司之商業標
    示，顯與被上訴人製作之英文簡介及企業識別系統不同，上
    訴人如決定更換公司商業標示，應有配合動作，並向證期會
    更改登錄及向外國申請商標註冊等情，然上訴人公司並無前
    開行為，足證被上訴人製作之系爭公司英文簡介及企業識別
    系統，未經上訴人公司法定代理人同意並簽定契約，亦未確
    認系爭承攬契約之內容，即自行設計勾篡及製作成品。3.被
    上訴人與訴外人林貞妮（下稱林貞妮）間就承攬契約報酬達
    成合議？林貞妮是否有決定系爭承攬契約報酬之代理權？均
    有疑義，經原審證人賴人賓證述，林貞妮應無代理權，否則
    何須經上訴人董事長審視估價單後，方決定報酬之金額？4.
    重要證人林貞妮並未到庭證述前開事實經過，賴人賓則為被
    上訴人公司之員工，其證詞顯有偏頗之虞。5.被上訴人提出
    估價單日期為90年11月8日，經被上訴人更正主張為91年11
    月8日，當時林貞妮業已離職，無從與被上訴人公司約定報
    酬。
貳、被上訴人方面：
一、聲明：上訴駁回。
二、陳述：除與原判決記載相同者，茲引用外，補稱略以：
  (一)兩造成立承攬契約：1.上訴人於90年11月、12月間由林貞妮
    接洽被上訴人承作公司簡介及企業職別系統之相關設計業務
    。自90年底至91年9月間，被上訴人職員賴人賓（下稱賴人
    賓）曾親至上訴人公司十餘次，與上訴人董事長蘇名宇（下
    稱蘇名宇）多次會面，經蘇名宇明示由林貞妮全權負責相關
    業務執行，期間各項設計內容之進行及估價，被上訴人均事
    先向林貞妮提出說明，需經其同意後，雙方才會接著進行相
    關工作，且接續之各項工作亦需得到上訴人及職員之配合，
    才能完成。2.關於英文公司簡介，其中照片、公司內容、公
    司產品等，均由上訴人配合提供始能完成，上訴人並於91年
    5月10日會議紀錄載：「目前已完成產品拍照，將再進行廠
    內拍照，並提出預計時間表」等，顯見兩造成立承攬契約，
    且經上訴人楊宥榆簽收成品，上訴人否認雙方承攬契約之存
    在，顯無理由。3.關於公司簡介與企業識別系統部分，被上
    訴人依林貞妮經理之要求，完成公司名稱字體、名片等各式
    長蘇名宇等人確認同意；且該完成之設計成品現於上訴人持
    有中，被上訴人尚依照上開產品內容為上訴人續為名片排版
    ，顯見被上訴人所言為真。4.賴人賓原審證稱付款流程，可
    知最後估價單上所列各項工作內容及金額均經上訴人同意。
    5.上訴人或董事長蘇名宇與林貞妮間之人事糾紛，與被上訴
    人無關，上訴人辯稱林貞妮未經公司授權云云，與卷內事實
    證據顯不相符，況縱林貞妮於91年8月31日後離職，然依上
    訴人所提「宏達科技股份有限公司公關顧問合約書」第1條
    至第4條、第7條規定，足見林貞妮於離職後仍繼續負責處理
    上訴人之相關事務，雙方關係實非被上訴人所能辨別理清。
    理  由
一、上訴人之法定代理人於93年12月2日本院審理中變更為陳德
    榮，並依法承受訴訟，核無不合，應准許之。
二、被上訴人起訴主張：被上訴人係以各項設計、製作為業務之
    廣告設計公司，於90年11月間，上訴人委請被上訴人為上訴
    人承作上訴人公司之「公司簡介」及「企業識別系統」之設
    計業務，上訴人公司董事長蘇名宇授權予訴外人林貞妮與被
    上訴人接洽上開承攬契約之事項。而被上訴人就企業識別系
    統方面，已依上訴人之指示完成有關公司名稱、標準字、名
    片之各項設計，並將完成之設計圖交付上訴人，逐步與上訴
    人公司主管及職員完成確認之工作，再依上訴人指示將其中
    介」部分，被上訴人於91年1、2月間，為配合上訴人公司股
    票上市，依上訴人指示先製作中文「公司簡介」，該部分報
    酬為新臺幣（下同）31萬2375元，此部分款項上訴人已於91
    年2月27日支付被上訴人，另上訴人委請被上訴人製作英文
    「公司簡介」，歷經改版、定稿，於91年9月初經上訴人確
    認後，被上訴人提出輸出印刷用網片及打樣，經上訴人指派
    職員楊宥榆簽收，被上訴人已完成承攬工作，而關於報酬金
    額，在承攬契約成立之初已提供報價予上訴人，並經上訴人
    所授權之訴外人林貞妮所同意，承攬工作完成後，將如下所
    示之報酬金額，通知訴外人林貞妮，亦經上訴人所授權之訴
    外人林貞妮所同意。詎料，被上訴人完成上開工作後，上訴
    人卻拒絕給付下列報酬：(1)企業識別系統：50萬元，被上訴
    人已完成公司名稱、字體、名片各項事物用品之設計，完成
    圖冊業已交付與上訴人公司。(2)事務用品完稿拼版：6萬
    2500元，在前開企業識別系統之設計完稿後，上訴人公司即
    要求被上訴人依設計內容為名片拼版，並提供公司各部門職
    員名冊，包括中、英文姓名、電話、職稱、電子郵件信箱，
    被上訴人為其完成名片稿件拼版，支出上開費用。(3)英文公
    司簡介設計：30萬1900元，英文公司簡介之文字內容，及工
    廠內部設備、產品等照片均由上訴人公司提供，被上訴人就
    英文公司簡介設計第1次完稿後，上訴人公司有提出修改意
    見，例如：刪除公司幹部照片、重新拍攝公司產品照片等，
    被上訴人亦依照上訴人之意見修改提出更新版本，此設計費
    用為30萬1900元。(4)影像版權：6萬4300元，上開英文簡介
    中有使用影像版權之內容，包括戰機、維修引擎賽車、碼錶
    、飛機、地球等，此部分係被上訴人向訴外人典匠公司所購
    買，共計6萬4300元。(5)產品攝影：5400元，上訴人要求重
    新拍攝英文公司簡介第一版第8、9頁之產品照片，由5項產
    品增加成6項所產生之費用。(6)第2次改稿：5萬7200元，英
    文簡介依上訴人指示完成第1次稿件後，上訴人另要求改稿
    ，包括封面封底，16頁文字全改，第3、9、11頁及封底裡重
    新設計、影像合成重做，所應支出之費用。(7)數位打樣：
    7400元，英文公司簡介依上訴人之指示完成第2次稿件，上
    訴人又另要求被上訴人先將封面為數位打樣，讓上訴人參考
    ，支出該等費用。綜上所述，兩造間確有成立英文公司簡介
    及企業識別系統之承攬契約，被上訴人既已完成工作，上訴
    人卻拒絕支付承攬報酬共計99萬6100元，被上訴人爰依承攬
    契約之法律關係，請求上訴人給付99萬6100元，及自支付命
    令送達上訴人翌日起至清償日止，按年息百之5計算之利息
    等語。
三、上訴人則以：被上訴人所提出估價單，並無上訴人公司任何
    人員之簽章，不足以證明被上訴人與上訴人間有成立企業識
    別系統及英文公司簡介之製作承攬契約，上訴人係體諒被上
    訴人製作之中文公司簡介已印製完成，才給付中文公司簡介
    之報酬予被上訴人，被上訴人因此推測兩造間已成立英文公
    司簡介及企業識別系統之承攬契約，顯無理由，且訴外人林
    貞妮於上訴人公司任職時間，係自90年12月10日至91年8月
    31日，其不可能於未任職於上訴人公司前，即與被上訴人接
    洽英文公司簡介及企業識別系統之承攬契約，其於離職後，
    上訴人公司亦不可能授權其同意承攬報酬之金額，被上訴人
    雖然提出其製作之英文公司簡介及企業識別系統，但該等作
    品內容相關資料，皆由訴外人林貞妮未經上訴人之授權同意
    ，將資料外流予被上訴人，上訴人否認有授權訴外人林貞妮
    同意系爭承攬契約之成立及報酬金額之權利，被上訴人所提
    證據不足證明兩造間有承攬契約存在。縱使鈞院認為兩造間
    有成立英文公司簡介及企業識別系統設計之承攬契約，因該
    等設計皆應當經過上訴人之確認後，才可進行製作，被上訴
    人並未提出證據證明上訴人有確認同意其設計，顯見被上訴
    人自行任意製作之成品難認其工作已完成，自不得向上訴人
    請求給付報酬。縱認兩造確有系爭承攬契約且被上訴人業已
    完成一定之工作，因系爭承攬契約成立時，兩造並未約定報
    酬之金額，自不得以被上訴人自行製作之估價單內容，來認
    定系爭承攬契約之報酬。且被上訴人嗣後又與訴外人飛瑞捷
    戰公司訂定製作英文簡介之承攬契約，包括5000本之成品製
    作，其報酬僅為20萬8000元，而企業識別系統部份，上訴人
    另行請廠商估價結果分別為8900元及5萬元，被上訴人所主
    張之報酬顯然超出一般市價甚多，不足採信等語，資為抗辯
    。
四、兩造不爭執之點：
(一)被上訴人為上訴人製作之中文公司簡介已印製完成，上訴人
    已給付中文公司簡介之報酬予被上訴人。
(二)被上訴人已製作完成上訴人公司之英文公司簡介及企業識別
    系統設計，並應已刊登在財訊快報理財年鑑雜誌中。
    以上事實，為兩造所不爭執，並有已製作完成之企業識別系
    統圖冊1份及修正前後之英文公司簡介各1份及財訊快報理財
    年鑑雜誌廣告影本1紙、中文公司簡介及發票、估價單、送
    貨單、公司職員資料、名片拼板資料、公司簡介第1版、第
    2版、光碟授權使用證明書、公司名片設計等在卷可稽，自
    堪信為真。
五、兩造爭執之點：
(一)兩造間是否有成立系爭英文公司簡介及企業識別系統設計承
    攬契約？
(二)兩造間若有成立上開承攬契約，被上訴人得否請求報酬金額
    ？其金額為何？
六、關於兩造間是否成立系爭英文公司簡介及企業識別系統設計
    承攬契約？
(一)按代理人於代理權限內，以本人名義所為之意思表示，直接
    對本人發生效力；又代理權之限制及撤回，不得以之對抗善
    意第三人，但第三人因過失而不知其事實者，不在此限，民
    法第103條、第107條分別定有明文。又按契約之成立本不以
    署名畫押為要件，故凡當事人間締結契約，其書面之形式雖
    不完全，而能以其他方法，足以證明其意思已有合致之表示
    者，自無妨於契約之成立，當然發生法律上之效力（最高法
    院20年度上字第1727號判例意旨參照）。是契約書不過係證
    明契約存在之證據方法之一，如兩造確已就契約之意思表示
    合致，契約即已成立，縱使兩造未簽訂契約書，亦不妨礙契
    約之成立。而承攬契約之成立，於當事人約定一方為他方完
    成一定之工作，他方俟工作完成允為報酬之意思表示合致時
    ，即已成立，至於承攬工作之細節及給付報酬之方法及數額
    ，非不得於承攬契約成立後商談。
(二)經查，系爭英文公司簡介及企業識別系統設計承攬契約之成
    立過程，經證人賴人賓於原審到庭證稱：系爭承攬業務是我
    承辦的，當時上訴人公司企畫組經理林貞妮打電話給我，說
    他們公司準備要上市，要做企業形象包裝，第一次見面是在
    上訴人公司的會議室，當時上訴人公司董事長蘇名宇也在場
    ，蘇名宇告訴我上訴人公司的一些理念要如何表達在公司簡
    介上，蘇名宇當時也有說企業識別系統及公司簡介之業務要
    我找林貞妮接洽，事後我就報價給林貞妮，她同意後才開始
    製作。英文公司簡介中有董事長及員工之照片，是在上訴人
    公司董事長辦公室拍攝的，產品之照片是上訴人公司提供產
    品給我帶回攝影棚拍攝的，而企業識別系統設計完成圖冊後
    ，上訴人公司說要製作員工名片，還提供該公司一百多名員
    工之姓名、地址、手機號碼等資料給我，名片初版製作完成
    後我拿給上訴人公司企畫組之員工鄧雅文，後來她再交給我
    的都有修正過之資料等語（見原審92年8月1日準備程序筆錄
    第2頁至第4頁）；證人鄧雅文亦於原審到庭證稱：我當時在
    上訴人公司企畫組工作，內容就是負責做公司簡介及企業識
    別系統之窗口，負責與被上訴人公司之人員賴人賓接洽，林
    貞妮是我們企畫組經理，所以業務及價錢都是林貞妮去談，
    當時被上訴人公司就設計企業識別系統及公司簡介之工作並
    非還在比價階段，而是已經在執行了，上訴人公司一直都在
    開會執行這個企畫案，會議除企畫部經理林貞妮出席外，還
    有其他部門主管，例如董事長蘇名宇、總經理劉鐵山、副總
    洪文江等，開很多次會議，開會內容就是針對被上訴人公司
    賴人賓提出文案之內容修訂，當時董事長蘇名宇及總經理劉
    鐵山選好企業識別系統後，就要換名片，由賴人賓先製版交
    給我，我拿去發給公司各部門，由各部門員工自行修改錯誤
    ，再交給我由我拿給賴人賓製作等語（見原審92年10月28日
    準備程序筆錄第2頁至4頁）。
(三)次查，關於系爭承攬工作已製作完成乙節，被上訴人復提出
    上訴人所不爭執之已製作完成之企業識別系統圖冊1份及修
    正前後之英文公司簡介各1份及財訊快報理財年鑑雜誌中上
    訴人公司刊登之廣告影本1紙為證，並主張上訴人於該廣告
    中使用被上訴人設計之企業識別系統一事，為上訴人所不爭
    執等情，足見兩造間有成立系爭英文公司簡介及企業識別系
    統設計之承攬契約，而上訴人公司董事長蘇名宇有授權訴外
    人林貞妮與被上訴人洽商系爭承攬契約等事實堪可認定。
(四)另查證人林開永於原審證稱：（問：知否上訴人有無請被上
    訴人作公司簡介及企業識別系統？）被上訴人有想做公司簡
    介，但我沒聽過企業識別系統...（問：上訴人公司有無開
    會討論過關於被上訴人提出之公司簡介及企業識別系統企畫
    案？）有開過很多次會，但大部分是公司簡介，企業識別系
    統被上訴人有向我們推銷，但我們沒有同意... （問：為何
    剛剛說沒聽過企業識別系統？）上面沒交代我等語（見原審
    92年10月28日準備程序筆錄第7頁至第8頁），證人林開永前
    開關於是否知悉本件企業識別系統設計業務事宜之證詞前後
    已不相符，已難信何者為真。況證人鄧雅文又證稱：我們企
    畫部之業務從來沒有跟林開永報告過，都是直接向董事長報
    告，林開永負責之業務也與本件公司簡介及企業識別系統無
    關，為此企畫案開會時，除非與林開永負責管理之事務有關
    ，否則並不會通知他來開會等語（見原審92年11月28日準備
    程序筆錄第10頁），足見證人林開永在上訴人公司內並非直
    接參與系爭英文公司簡介及企業識別系統企畫案之人，其陳
    述又前後不符，其證詞顯不可採。
(五)復查證人即上訴人公司之董事長蘇名宇於原審雖證稱：（問
    ：是否有請原告公司製作公司簡介及企業識別系統？）我們
    有委請六至八家公司提出我們公司新的企業識別系統構想，
    過程是新事業企畫處去比價，負責人是林開永，由他去比案
    ，林貞妮是公關經理，至於林貞妮是否參與比價我不清楚，
    我有在公司見過賴人賓二、三次，我有跟他討論過公司的文
    化理念，但討論的細節我不記得等語（見原審92年9月2日準
    備程序筆錄第2頁），觀諸證人蘇名宇之前開證詞，其對於
    訴外人林貞妮是否參與公司簡介、企業識別系統之企畫案，
    及其與被上訴人公司負責此業務之人員賴人賓洽商之細節等
    ，與本件待證事實相關之關鍵之問題均稱不清楚或不記得，
    而證人鄧雅文前已證稱上訴人公司對於被上訴人提出之設計
    文案多次開會討論修改事宜，並由上訴人公司董事長蘇名宇
    選定企業識別系統，及由被告以被上訴人設計之企業識別系
    統在財訊快報雜誌刊登廣告等情節以觀，難認兩造間之上開
    宇上開證詞亦非可信。
(六)上訴人雖再抗辯稱：被上訴人所提出估價單，並無上訴人公
    司任何人員之簽章，不足以證明被上訴人與上訴人間有成立
    企業識別系統及英文公司簡介之製作承攬契約等語，惟查因
    契約成立僅須雙方意思表示合致即可，契約書及簽章均非契
    約成立之要件，已如上述，則被上訴人既已提出前開證據證
    明兩造間確有成立承攬契約，上訴人此部分之抗辯即非可採
    。
(七)上訴人另抗辯稱：被上訴人雖然提出其製作之英文公司簡介
    及企業識別系統，但該等作品內容相關資料，皆由訴外人林
    貞妮未經上訴人之授權同意，將資料外流予被上訴人云云，
    然參以證人賴人賓及鄧雅文之上述證詞，足證上訴人此部分
    之空言抗辯，並不實在。從而，被上訴人主張兩造間有成立
    系爭英文公司簡介及企業識別系統設計承攬契約一節應堪採
    信。
七、關於兩造間若有成立上開承攬契約，被上訴人得否請求報酬
    金額？其金額為何？
(一)被上訴人主張系爭英文簡介及企業識別系統設計製作前均有
    向訴外人即上訴人公司企畫組經理林貞妮報價，完成工作後
    所提出之報酬金額亦經訴外人林貞妮同意一節，業據證人鄧
    雅文於原審證稱：我曾經看過賴人賓有開估價單給林貞妮看
    ，價錢都是林貞妮與賴人賓在談（見原審92年11月28日準備
    程序筆錄第3頁、第6頁），證人賴人賓則證稱：在開始製作
    之前，我有跟林貞妮說公司簡介設計費是16萬元，企業識別
    系統是50萬元至60萬元之價位，另外還會有一些額外之費用
    ，例如攝影費、向國外購買圖片費用、影像合成費用等，這
    些是沒辦法在製作前就報價的，林貞妮當時說這些她都知道
    也同意。全部工作做完後，「英文公司簡介」之設計費包含
    攝影費、影像特效、完稿費等，共計為30萬1900元，「企業
    識別系統」之工作因為有部分增加、部分刪除，所以我只收
    當時報價之最底價50萬元，另外「事務用品完稿拼版」係企
    業識別系統製作完成後，上訴人公司本來要我印刷該公司之
    事務用品（包括信封、信紙、公文袋、名片、邀請函），我
    已將設計稿拼版校稿完畢，完稿拼版之費用為6萬2500元，
    雖然林貞妮事後跟我說先不要印刷，但因為已完稿拼版，這
    個費用還是要收，「影像版權」是英文公司簡介中有些圖片
    是跟圖庫公司購買，支出6萬4300元，「產品攝影追加」是
    因為上訴人公司要求我修改英文公司簡介的稿子，他們認為
    某些產品照片要換掉，林貞妮及董事長夫人就另外拿一些產
    品給我，要我拿回攝影棚重新拍照，支出5400元，「第二次
    改稿」是上訴人要求我們做的英文公司簡介，後來又要更動
    ，產生改稿之費用，當時要改稿時已向林貞妮報價大約需要
    5、6萬元，林貞妮當時也同意，她說改稿費用要另外開發票
    ，所以第2次改稿費用5萬7200元我有開立發票給林貞妮帶回
    去請款，上開英文公司簡介設計費、企業識別系統、事務用
    品完稿拼版、影像版權、產品追加攝影、第2次改稿等項費
    用均有經林貞妮之同意，另「數位打樣」4800元，是上訴人
    公司又派一個叫做鄭志明的員工打電話給我，說樣本做好後
    先不要用印表機列印，請我用數位打樣拿去給上訴人公司看
    ，當時我有跟鄭志明說這要收取費用，而他說要3份，所以
    共計是4800元，這個費用鄭志明也有確認，我後來還拿數位
    打樣之樣品去上訴人公司找鄭志明等語（見原審93年4月9日
    準備程序筆錄第2頁至第6頁），且被上訴人亦提出估價單影
    本7紙、已製作完成之企業識別系統圖冊1份、影像光碟授權
    使用證明書、光碟產品授權使用證明書、統一發票、名片拼
    版（均為影本）及英文公司簡介第1、2版各1份附卷可證，
    由證人鄧雅文之上開證詞以觀，足見上訴人應有授權訴外人
    林貞妮與被上訴人洽商系爭承攬契約之報酬，況證人賴人賓
    已將企業識別系統設計費、英文公司簡介設計費、事務用品
    完稿拼版費、影像版權費、產品追加攝影費、第2次改稿費
    、數位打樣費等各項費用支出之用途加以證述，足徵該等金
    額應確為兩造所約定系爭承攬契約之報酬，從而，本件兩造
    成立系爭承攬契約時，雖僅就報酬初步估價，尚未達成意思
    表示合致，然系爭承攬契約成立後，隨承攬工作之進行，兩
    造另為洽商之報酬金額，依上述證人所述，企業識別系統設
    計費50萬元、「英文公司簡介」之設計費包含攝影費、影像
    特效、完稿費等共計為30萬1900元、完稿拼版之費用為6萬
    2500元、「影像版權」費6萬4300元、「產品攝影追加」費
    5400元、「第二次改稿」費5萬7200元、「數位打樣」4800
    元，此並有估價單、送貨單在卷可稽，自堪信為真，是上述
    承攬金額金額共計為99萬6100元，應堪認定（計算式：
    500000 ＋301900＋62500＋64300＋5400＋57200＋4800＝
    996100）。
(二)上訴人雖抗辯稱：林貞妮於91年8月31日離職，其離職後應
    不可能再為同意上開金額云云，惟關於此部分，證人賴人賓
    於原審證稱：我知道林貞妮離職，但是之前這個企畫案是林
    貞妮負責，她離職後仍跟我說她負責這個案子，91年10月份
    還帶我到上訴人公司找董事長夫人確認英文公司簡介之改稿
    事宜，是在上訴人公司會議室討論的，所以我認為林貞妮還
    是替上訴人公司負責這個案子等語（見原審93年7月13日準
    備程序筆錄第3頁），且由上訴人自行提出之上訴人公司公
    關顧問合約書影本1份內容觀之，上訴人於訴外人林貞妮離
    職後，仍委任訴外人佳得國際行銷顧問有限公司派訴外人林
    貞妮擔任上訴人公司之公關諮詢顧問，則上訴人前既已授權
    訴外人林貞妮與被上訴人洽商系爭承攬契約報酬事宜，又未
    能提出任何證據證明上訴人確有撤回對於訴外人林貞妮之授
    權或被上訴人係過失而不知上訴人已將代理權撤回等事實，
    是上訴人抗辯稱訴外人林貞妮離職後即無權代理上訴人公司
    同意承攬報酬一節，自難認為可採。
(三)至於上訴人抗辯稱：兩造並未約定報酬之金額，不得以被上
    訴人自行製作之估價單內容，來認定系爭承攬契約之報酬，
    且被上訴人嗣後又與訴外人飛瑞捷戰公司訂定製作英文簡介
    之承攬契約，包括5000本之成品製作，其報酬僅為20萬8000
    元，而企業識別系統部份，上訴人另行請廠商估價結果分別
    為8900元及5萬元，被上訴人所主張之報酬顯然超出一般市
    價甚多，不足採信云云，然上訴人僅提出與他公司簽立之英
    文公司簡介承攬契約書及他公司關於企業識別系統之估價單
    ，而公司簡介及企業識別系統之承攬工作，係關於美術設計
    之工作，此部分涉及設計者之智慧財產，應如何認定其價額
    ，應由兩造當事人於契約成立過程中磋商，難認設計費之公
    定價格為何，且由上訴人提出之前開契約書、估價單以觀，
    亦難以判斷上訴人委由他公司設計之公司簡介及企業識別系
    統設計之內容、製作方式是否與本件被上訴人所設計之英文
    公司簡介及企業識別系統相符，上訴人執此遽認被上訴人所
    請求之報酬超過一般市價云云，亦屬無據。
八、綜上所述，本件兩造既已成立系爭系爭英文公司簡介及企業
    識別系統之承攬契約，且被上訴人已完成系爭承攬契約之工
    作，而該承攬金額金額共計為99萬6100元，從而被上訴人依
    系爭承攬契約法律關係，請求上訴人給付報酬99萬6100元，
    及自及自支付命令送達上訴人翌日即92年3月27日起至清償
    日止，按年息百之5計算之利息為有理由，應予准許。本件
    兩造均陳明願供擔保，聲請宣告假執行或免為假執行，亦均
    無不合，原審因而判命上訴人如數給付，並分別為准、免假
    執行之宣告，核無違誤。上訴意旨指摘原判決不當，求予廢
    棄改判，為無理由，應予駁回。
九、本件事證已臻明確，兩造其餘攻擊防禦方法，核與判決結果
    不生影響，爰不一一論述，併此敘明。
十、據上論結，本件上訴為無理由，依民事訴訟法第449條第1項
    、第78條，判決如主文。
中　　華　　民　　國　　94　　年　　4 　　月　　20　　日
                  民事第八庭審判長法  官 游明仁
                                  法  官 陳邦豪
                                  法  官 魏麗娟
正本係照原本作成
不得上訴。
中　　華　　民　　國　　94　　年　　4 　　月　　25　　日
                                  書記官 曾瓊安
